# MATEUS SANTOS FERREIRA

### DESENVOLVEDOR .NET FULLSTACK PLENO





mateusferreira.dev@gmail.com



**J** (11) 9 65920017



São Paulo, SP

### **SOBRE**

Desenvolvedor Pleno Fullstack .NET, com 4 anos de experiência em C#, TypeScript e serviços em nuvem do Azure. Focado na construção de soluções robustas e eficientes para a web. Possuo uma sólida formação em Ciência da Computação e tenho um histórico de sucesso no desenvolvimento de APIs, Websites com foco em acessibilidade e observabilidade, glém de chatbots.

# Experiência Profissional

### Desenvolvedor FullStack Pleno

**Set 2023 - Atual** 

BNP Soluções em TI, São Bernardo do Campo

- Criação de APIs REST
- Criação de Websites com Next.js
- Gerenciamento de bancos de dados SQL e NoSQL.
- GitFlow, Trunked Based, e commits semânticos.
- Gerenciamento de projetos com Azure DevOps
- Elaboração de documentação pósdesenvolvimento

#### **Intern Chatbot Developer**

Mar 2022 - Set 2023

Blip, Minas Gerais

- Criação de APIs REST para integração com APIs terceiras (C#).
- Versionamento de código utilizando GitFlow e commits semânticos.
- Gerenciamento de projetos com Azure DevOps.
- Uso do Kubernetes para gerenciamento de aplicações em containers.
- Elaboração de documentação pós-desenvolvimento

### **Projetos**

#### Programa IF + Empreendedor Ago 2021 - Dez 2021 **Nacional**

- Ações de suporte a MPEs e MEIs afetados pela pandemia.
- Remodelagem de negócios.
- Desenvolvedor Full Stack Java.

# Educação

### Bacharelado em Ciência da Computação

Instituto Federal de São Paulo, IFSP Jan 2019 - Dez 2023

#### Técnico em Informática

ETEC Itaquera I, São Paulo Jan 2017 - Ago 2018

# Competências

CSharp, Typescript, Python Next.js, FastApi, ASP .NET Core, MongoDB, SQL Server GA4, Clarity, Blip, xUnit, Docker, Azure Devops

### Cursos

Modelagem de Dominios Ricos Jul 2023

**SQL** para Desenvolvedores

Fev 2023

Introdução ao **EntityFramework Core** Mai 2023

Google Analytics (GA4)

Mai 2023